【裁判字號】    92,交抗,421
【裁判日期】    921107
【裁判案由】    聲明異議
【裁判全文】
臺灣高等法院臺中分院刑事裁定                    九十二年度交抗字第四二一號
    抗  告  人  甲○○
    即受處分人
右抗告人因聲明異議案件，不服臺灣彰化地方法院中華民國九十二年四月十八日所為
裁定（九十一年度交聲字第三八八號）提起抗告，本院裁定如左：
    主  文
抗告駁回。
    理  由
一、抗告意旨略以：舉發條款之道路交通管理處罰條例第三十五條第一項第一款，若
    肇事主因並非酒駕，係對方超速闖紅燈，是否仍應吊銷駕照且終生不得考照？舉
    發事實，雖為喝酒駕車，肇事致人死亡，但應以肇事實際情形以為裁決，俾符實
    際。本件被害人機車撞抗告人汽車右後側車門，再旋轉一次後，使汽車旋轉九十
    度角，右側凹陷，機車車頭及左側毀損，後燈及後車架損。且雙方無法直接看到
    對方行車。本件汽車剛起步，經快車道到慢車道，時速約二十公里左右。本件肇
    事路口係三時相燈號，汽車左轉時，需停等左轉箭頭燈亮，才能通過快車道，到
    達慢車道，汽車並未違反號誌燈號闖紅燈。而係機車速度快，闖紅燈煞車不及，
    致撞擊而死亡。此事故抗告人無法預防，與有無喝酒無直接關係云云。
二、原審法院以抗告人即受處分人甲○○於飲酒後，其吐氣所含酒精濃度已達每公升
    ○‧六一毫克，仍駕駛車牌號碼ＰＦ─六○七○號自小客車，沿臺中市○○○路
    ，由東往西方向行駛，於民國九十一年九月七日二十三時三十分許，駕駛上開自
    小客車，行經臺中市西屯區○○○路○段與工業一路口處，欲左轉駛入工業一路
    時，與廖朝偉所騎駛，沿臺中市○○○路，由西往東方向直行之車牌號碼ＪＹ２
    ─二九七號機車發生撞擊，致廖朝偉死亡一節，業據抗告人供承確於酒後駕駛前
    揭車輛，於上開時地與騎駛機車之廖朝偉發生車禍，廖朝偉業已死亡等情不諱，
    並有臺中市警察局交通警察隊肇事現場圖一份及測定值為每公升○‧六一毫克之
    甲○○酒後吐氣所含酒精濃度測試表一紙附卷可資佐證。抗告人雖辯稱：本件車
    禍發生係因廖朝偉騎駛機車超速又闖紅燈所致，並非伊喝酒所致云云。惟查：現
    行法令禁止駕駛人於吐氣所含酒精濃度超過每公升○‧二五毫克以上時駕車，係
    因酒精對於駕駛人在駕駛交通工具面對複雜交通狀況下，會產生不能維持身心整
    體應變能力之影響，本件抗告人於駕車肇事後，經警測試其吐氣所含酒精濃度高
    達每公升○‧六一毫克，超過前開標準甚鉅，參考中央警察大學交通學系暨交通
    管理研究所蔡中志教授研究資料，抗告人之駕駛行為將因酒精影響而受損，駕駛
    反應將較為遲鈍，肇事率為一般人之十倍以上，此有參考資料一份附卷可據。又
    本件車禍之發生地點係位於交岔路口，抗告人係於駕車左轉之際，與騎駛機車直
    行之廖朝偉發生撞擊，此與駕駛者之反應能力顯然有關，是抗告人因飲酒致反應
    較為遲鈍之酒後駕車行為，與本件車禍之發生當然具有關聯性。抗告人辯稱本件
    車禍之發生與其酒後駕車無關，要屬飾卸之詞，並無可採。認件抗告人前揭違規
    事實，可以認定。原處分機關依道路交通管理處罰條例第三十五條第一項第一款
    、道路交通安全規則第一百十四條第二款規定，裁處受處分人罰鍰新臺幣四萬九
    千五百元，並吊銷駕駛執照，並無不合，駁回抗告人之異議。查抗告人因上開事
    故，經原審法院交法庭以九十二年度交易字第二五二號刑事判決，依抗告人服用
    酒類，不能安全駕駛動力交工具而駕駛罪，判處有期徒刑二月；又因過失致人於
    死罪，判處有期徒刑六月。告抗人不服，提起上訴，經本院於九十二年十月二十
    一日以九十二年度交上易字第一六一八號刑事判決，駁回上訴確定，業經本院調
    閱上開卷宗無訛。原審裁定以抗告人酒後駕車，酒精濃度超過規定標準，因而肇
    事致人死亡，駁回抗告人之異議，並無不當。抗告人仍執前詞，指摘原審裁定不
    當，其抗告為無理由，應予駁回。
三、依道路交通事件處理辦法第二十五條、第二十六條、刑事訴訟法第四百十二條裁
    定如主文。
中      華      民      國    九十二    年      十一      月      七    日
                                  臺灣高等法院臺中分院刑事第九庭
                                        審判長法  官  陳  筱  珮
                                              法  官  康  應  龍
                                              法  官  趙  春  碧
右正本證明與原本無異。
不得抗告。
                                              書記官  陳  文  琴
中      華      民      國      九十二   年     十一      月    十一    日
Ｉ


司法院資訊處製作；財團法人民間司法改革基金會備份。
